---
title: "HEATraN analysis report"
output:
  html_document:
    fig_caption: true
    toc: true               
    toc_depth: 2
    toc_float: true             
params:
  # General parameters
  nGenes: 20
  organismInfo: "Unspecified"
  
  # Basic outputs
  InfoSelect: NULL
  volcanoPlot: NULL
  table: NULL
  
  # GO ORA outputs
  goBarplot: NULL
  goDotplot: NULL
  goNetplot: NULL
  goEmapPlot: NULL
  goTable: NULL
  goUpsetplot: NULL
  gosigOfnodesplot: NULL
  
  # GO GSEA outputs  
  goGseaUpsetplot: NULL
  goGseaNetplot: NULL
  goGseaDotplot: NULL
  goGseaRidgeplot: NULL
  goGseaTable: NULL
  goGseaEmapPlot: NULL
  
  # Pathway ORA outputs
  pathway_ora_table: NULL
  pathway_ora_upsetplot: NULL
  pathway_ora_dotplot: NULL
  pathway_ora_treeplot: NULL
  pathway_ora_cnetplot: NULL
  pathway_ora_emapplot: NULL
  
  # Pathway GSEA outputs
  pathway_gsea_table: NULL
  pathway_gsea_upsetplot: NULL
  pathway_gsea_dotplot: NULL
  pathway_gsea_treeplot: NULL
  pathway_gsea_cnetplot: NULL
  pathway_gsea_emapplot: NULL
  
  # Complex data objects
  goOraResults: NULL
  goGseaResults: NULL
  pathwayGSEAEnrichment: NULL
  pathwayORAEnrichment: NULL
  preprocessedData: NULL
  processedData: NULL
  export_choices: NULL
  includeGSEAPlots: NULL
---

<style>
/* Palette de couleurs avec patterns subtils */
:root {
  --color-primary: #7e3535;
  --color-primary-light: #a64545;
  --color-primary-dark: #5a2525;
  --color-secondary: #E69F00;
  --color-secondary-light: #f4b533;
  --color-secondary-dark: #cc8800;
  --color-text: #2c2c2c;
  --color-text-light: #666666;
  --color-background: #ffffff;
  --color-background-soft: #fafafa;
  --color-background-warm: #fdf9f5;
  --color-border: #e8e8e8;
  --color-border-light: #f0f0f0;
  --toc-width: 300px;
  --spacing-xs: 0.25rem;
  --spacing-sm: 0.5rem;
  --spacing-md: 1rem;
  --spacing-lg: 1.5rem;
  --spacing-xl: 2rem;
  --border-radius: 0.5rem;
  --shadow-sm: 0 2px 4px rgba(0,0,0,0.05);
  --shadow-md: 0 4px 12px rgba(0,0,0,0.1);
  --shadow-lg: 0 8px 24px rgba(0,0,0,0.15);
  --transition: all 0.3s cubic-bezier(0.4, 0, 0.2, 1);
}

/* Fond principal avec pattern subtil */
body {
  font-family: -apple-system, BlinkMacSystemFont, 'Segoe UI', system-ui, sans-serif;
  line-height: 1.6;
  color: var(--color-text);
  margin: 0;
  padding: 0;
  background: 
    radial-gradient(circle at 25% 25%, rgba(126, 53, 53, 0.03) 0%, transparent 50%),
    radial-gradient(circle at 75% 75%, rgba(230, 159, 0, 0.03) 0%, transparent 50%),
    linear-gradient(135deg, #ffffff 0%, #fafafa 50%, #f5f5f5 100%);
  background-size: 400px 400px, 400px 400px, 100% 100%;
  background-attachment: fixed;
  min-height: 100vh;
}

/* Pattern géométrique subtil pour le body */
body::before {
  content: '';
  position: fixed;
  top: 0;
  left: 0;
  width: 100%;
  height: 100%;
  background-image: 
    linear-gradient(30deg, rgba(126, 53, 53, 0.02) 12%, transparent 12.5%, transparent 87%, rgba(126, 53, 53, 0.02) 87.5%, rgba(126, 53, 53, 0.02)),
    linear-gradient(150deg, rgba(126, 53, 53, 0.02) 12%, transparent 12.5%, transparent 87%, rgba(126, 53, 53, 0.02) 87.5%, rgba(126, 53, 53, 0.02)),
    linear-gradient(30deg, rgba(230, 159, 0, 0.015) 12%, transparent 12.5%, transparent 87%, rgba(230, 159, 0, 0.015) 87.5%, rgba(230, 159, 0, 0.015)),
    linear-gradient(150deg, rgba(230, 159, 0, 0.015) 12%, transparent 12.5%, transparent 87%, rgba(230, 159, 0, 0.015) 87.5%, rgba(230, 159, 0, 0.015));
  background-size: 80px 80px, 80px 80px, 60px 60px, 60px 60px;
  pointer-events: none;
  z-index: -1;
}

/* Container principal qui s'adapte au TOC flottant */
.main-container {
  margin-left: var(--toc-width);
  max-width: 1000px;
  padding: var(--spacing-xl) var(--spacing-lg);
  min-height: 100vh;
  background: rgba(255, 255, 255, 0.8);
  backdrop-filter: blur(10px);
  border-radius: var(--border-radius);
  box-shadow: var(--shadow-lg);
  margin-right: var(--spacing-lg);
  margin-top: var(--spacing-lg);
  margin-bottom: var(--spacing-lg);
}

/* Table des matières qui DÉFILE avec la page */
#TOC {
  position: static !important; /* Permet le défilement avec la page */
  float: left !important;
  width: var(--toc-width) !important;
  margin-right: var(--spacing-lg) !important;
  margin-top: var(--spacing-lg) !important;
  margin-bottom: var(--spacing-lg) !important;
  background: 
    linear-gradient(135deg, rgba(126, 53, 53, 0.95) 0%, rgba(90, 37, 37, 0.98) 100%),
    radial-gradient(circle at 30% 30%, rgba(230, 159, 0, 0.1) 0%, transparent 50%) !important;
  backdrop-filter: blur(20px) !important;
  border: 1px solid rgba(255, 255, 255, 0.1) !important;
  border-radius: var(--border-radius) !important;
  padding: 0 !important;
  overflow-y: visible !important; /* Permet au contenu de déborder naturellement */
  overflow-x: hidden !important;
  box-shadow: var(--shadow-lg) !important;
  z-index: 100 !important;
  min-height: fit-content !important;
  max-height: none !important;
}

/* En-tête du TOC */
#TOC::before {
  content: "Table des matières";
  display: block !important;
  background: linear-gradient(135deg, var(--color-secondary) 0%, var(--color-secondary-dark) 100%) !important;
  color: white !important;
  padding: var(--spacing-lg) !important;
  margin: 0 !important;
  font-size: 1.1rem !important;
  font-weight: 600 !important;
  text-align: center !important;
  border-bottom: 3px solid rgba(255, 255, 255, 0.2) !important;
  border-radius: var(--border-radius) var(--border-radius) 0 0 !important;
  box-shadow: 0 2px 8px rgba(0,0,0,0.1) !important;
}

#TOC > ul {
  padding: var(--spacing-lg) 0 var(--spacing-xl) 0 !important;
  margin: 0 !important;
  background: transparent !important;
  list-style: none !important;
}

#TOC ul {
  list-style: none !important;
  padding-left: 0 !important;
  margin: 0 !important;
  background: transparent !important;
}

#TOC ul ul {
  padding-left: var(--spacing-md) !important;
  margin: var(--spacing-xs) 0 !important;
}

#TOC li {
  margin: 0 !important;
  background: transparent !important;
  position: relative !important;
}

#TOC a {
  display: block !important;
  padding: var(--spacing-md) var(--spacing-lg) !important;
  color: rgba(255, 255, 255, 0.9) !important;
  text-decoration: none !important;
  font-weight: 500 !important;
  font-size: 0.9rem !important;
  border: none !important;
  background: transparent !important;
  transition: var(--transition) !important;
  position: relative !important;
  overflow: hidden !important;
}

#TOC a:hover {
  background: linear-gradient(90deg, rgba(255, 255, 255, 0.1) 0%, transparent 100%) !important;
  color: white !important;
  transform: translateX(4px) !important;
  font-weight: 600 !important;
}

#TOC a:focus,
#TOC .active > a {
  background: linear-gradient(90deg, var(--color-secondary) 0%, var(--color-secondary-light) 100%) !important;
  color: white !important;
  font-weight: 600 !important;
  box-shadow: inset 0 0 0 2px rgba(255,255,255,0.2) !important;
  border-radius: 0 var(--border-radius) var(--border-radius) 0 !important;
}

/* Style pour le TOC flottant de RMarkdown */
.tocify {
  position: static !important;
  float: left !important;
  width: var(--toc-width) !important;
  background: 
    linear-gradient(135deg, rgba(126, 53, 53, 0.95) 0%, rgba(90, 37, 37, 0.98) 100%) !important;
  border-radius: var(--border-radius) !important;
  box-shadow: var(--shadow-lg) !important;
  margin-right: var(--spacing-lg) !important;
  margin-top: var(--spacing-lg) !important;
}

.tocify-header {
  color: rgba(255, 255, 255, 0.9) !important;
  background: transparent !important;
  padding: var(--spacing-md) var(--spacing-lg) !important;
  font-weight: 500 !important;
  border: none !important;
}

.tocify-header:hover {
  background: linear-gradient(90deg, rgba(255, 255, 255, 0.1) 0%, transparent 100%) !important;
  color: white !important;
}

.tocify-item.active {
  background: linear-gradient(90deg, var(--color-secondary) 0%, var(--color-secondary-light) 100%) !important;
}

/* Typographie avec fond amélioré */
h1 {
  font-size: 2.5rem;
  font-weight: 700;
  color: var(--color-primary);
  margin: 0 0 var(--spacing-lg) 0;
  padding: var(--spacing-lg);
  background: 
    linear-gradient(135deg, rgba(255, 255, 255, 0.9) 0%, rgba(253, 249, 245, 0.9) 100%);
  border-radius: var(--border-radius);
  box-shadow: var(--shadow-sm);
  border-bottom: 3px solid var(--color-secondary);
  position: relative;
}

h2 {
  font-size: 1.8rem;
  font-weight: 600;
  color: var(--color-primary);
  margin: var(--spacing-xl) 0 var(--spacing-lg) 0;
  padding: var(--spacing-md) var(--spacing-lg);
  background: 
    linear-gradient(90deg, rgba(253, 249, 245, 0.8) 0%, transparent 100%),
    linear-gradient(135deg, rgba(126, 53, 53, 0.03) 0%, transparent 50%);
  border-left: 4px solid var(--color-secondary);
  border-radius: 0 var(--border-radius) var(--border-radius) 0;
  box-shadow: var(--shadow-sm);
}

h3 {
  font-size: 1.4rem;
  font-weight: 600;
  color: var(--color-primary);
  margin: var(--spacing-lg) 0 var(--spacing-md) 0;
  padding-left: var(--spacing-sm);
  border-left: 2px solid var(--color-secondary-light);
}

/* Tableaux avec texte plus GROS */
.table-container {
  width: 100%;
  overflow-x: auto;
  margin: var(--spacing-lg) 0;
  border-radius: var(--border-radius);
  box-shadow: var(--shadow-sm);
  background: rgba(255, 255, 255, 0.9);
  backdrop-filter: blur(10px);
}

table {
  width: 100%;
  max-width: 100%;
  border-collapse: collapse;
  margin: 0;
  background-color: transparent;
  font-size: 1.1rem !important; /* TEXTE PLUS GROS */
  table-layout: auto;
  overflow-x: auto;
  display: block;
  white-space: nowrap;
  border-radius: var(--border-radius);
  box-shadow: var(--shadow-sm);
}

table thead, table tbody, table tr {
  display: table;
  width: 100%;
  table-layout: fixed;
}

th {
  background: linear-gradient(135deg, var(--color-primary) 0%, var(--color-primary-dark) 100%);
  color: white;
  font-weight: 600;
  padding: var(--spacing-lg);
  text-align: left;
  font-size: 1.05rem !important; /* TEXTE PLUS GROS pour les en-têtes */
  text-transform: uppercase;
  letter-spacing: 0.05em;
  min-width: 150px;
  max-width: 300px;
  word-wrap: break-word;
  position: sticky;
  top: 0;
  z-index: 10;
}

td {
  padding: var(--spacing-lg);
  border-bottom: 1px solid var(--color-border-light);
  color: var(--color-text);
  min-width: 150px;
  max-width: 300px;
  word-wrap: break-word;
  overflow: hidden;
  text-overflow: clip !important;
  font-size: 1.05rem !important; 
  line-height: 1.5;
}

tbody tr:nth-child(even) {
  background-color: rgba(248, 249, 250, 0.8);
}

tbody tr:hover {
  background-color: rgba(253, 249, 245, 0.9);
  transform: scale(1.001);
  transition: var(--transition);
}

/* Styles spécifiques pour DT (DataTables) avec texte plus GROS */
.dataTables_wrapper {
  width: 100% !important;
  overflow-x: auto;
  background: rgba(255, 255, 255, 0.9);
  border-radius: var(--border-radius);
  padding: var(--spacing-md);
  box-shadow: var(--shadow-sm);
  margin: var(--spacing-lg) 0;
  font-size: 1.1rem !important;
}

.dataTable {
  width: 100% !important;
  margin: 0 !important;
  font-size: 1.05rem !important;
}

.dataTables_scrollHead,
.dataTables_scrollBody {
  overflow-x: auto !important;
}

/* Navigation par onglets AMÉLIORÉE avec CODE COULEUR */
.nav-tabs {
  border-bottom: 3px solid var(--color-primary);
  margin-bottom: var(--spacing-lg);
  display: flex;
  flex-wrap: wrap;
  gap: var(--spacing-xs);
  background: 
    linear-gradient(135deg, rgba(126, 53, 53, 0.05) 0%, rgba(230, 159, 0, 0.05) 100%);
  padding: var(--spacing-md);
  border-radius: var(--border-radius) var(--border-radius) 0 0;
  box-shadow: var(--shadow-md);
  backdrop-filter: blur(10px);
  overflow-x: auto;
  max-width: 100%;
}

.nav-tabs .nav-link {
  padding: var(--spacing-md) var(--spacing-xl);
  border: 2px solid transparent;
  background: 
    linear-gradient(135deg, rgba(255, 255, 255, 0.9) 0%, rgba(253, 249, 245, 0.9) 100%);
  color: var(--color-primary);
  text-decoration: none;
  border-radius: var(--border-radius);
  transition: var(--transition);
  font-weight: 600;
  font-size: 0.95rem;
  position: relative;
  overflow: hidden;
  white-space: nowrap;
  flex-shrink: 0;
  min-width: max-content;
  box-shadow: var(--shadow-sm);
}

.nav-tabs .nav-link::before {
  content: '';
  position: absolute;
  top: 0;
  left: -100%;
  width: 100%;
  height: 100%;
  background: linear-gradient(90deg, transparent, rgba(230, 159, 0, 0.2), transparent);
  transition: left 0.4s ease;
}

.nav-tabs .nav-link:hover {
  background: 
    linear-gradient(135deg, var(--color-background-warm) 0%, rgba(230, 159, 0, 0.15) 100%);
  color: var(--color-primary-dark);
  transform: translateY(-2px);
  box-shadow: var(--shadow-md);
  border-color: var(--color-secondary-light);
}

.nav-tabs .nav-link:hover::before {
  left: 100%;
}

.nav-tabs .nav-link.active {
  background: 
    linear-gradient(135deg, var(--color-primary) 0%, var(--color-primary-dark) 100%);
  color: white;
  font-weight: 700;
  box-shadow: var(--shadow-lg);
  border-color: var(--color-secondary);
  transform: scale(1.02);
}

.nav-tabs .nav-link.active::after {
  content: '';
  position: absolute;
  bottom: -3px;
  left: 50%;
  transform: translateX(-50%);
  width: 80%;
  height: 3px;
  background: var(--color-secondary);
  border-radius: 2px;
}

/* Contenu des onglets avec CODE COULEUR */
.tab-content {
  background: 
    linear-gradient(135deg, rgba(255, 255, 255, 0.95) 0%, rgba(253, 249, 245, 0.9) 100%);
  padding: var(--spacing-xl);
  border: 2px solid var(--color-border);
  border-top: 3px solid var(--color-secondary);
  border-radius: 0 var(--border-radius) var(--border-radius) var(--border-radius);
  box-shadow: var(--shadow-md);
  backdrop-filter: blur(10px);
  animation: slideIn 0.3s ease-out;
  overflow-x: auto;
  max-width: 100%;
  position: relative;
}

.tab-content::before {
  content: '';
  position: absolute;
  top: 0;
  left: 0;
  right: 0;
  height: 3px;
  background: linear-gradient(90deg, var(--color-secondary) 0%, var(--color-secondary-light) 50%, var(--color-secondary) 100%);
}

.tab-pane {
  overflow-x: auto;
  max-width: 100%;
}

/* Hauteur adaptative pour les tabsets */
.tabset-fade .tab-content {
  min-height: 300px;
}

/* Figures avec fond amélioré */
.figure {
  margin: var(--spacing-xl) 0;
  text-align: center;
  background: 
    linear-gradient(135deg, rgba(255, 255, 255, 0.95) 0%, rgba(253, 249, 245, 0.9) 100%);
  border: 2px solid var(--color-border);
  border-top: 3px solid var(--color-secondary);
  border-radius: var(--border-radius);
  padding: var(--spacing-lg);
  box-shadow: var(--shadow-md);
  backdrop-filter: blur(10px);
  transition: var(--transition);
  overflow: hidden;
  max-width: 100%;
}

.figure:hover {
  box-shadow: var(--shadow-lg);
  transform: translateY(-2px);
  border-top-color: var(--color-secondary-light);
}

.figure img, .figure svg, .figure canvas {
  max-width: 100% !important;
  height: auto !important;
  border-radius: var(--border-radius);
}

/* Code avec fond amélioré */
pre {
  background: 
    linear-gradient(135deg, rgba(248, 249, 250, 0.9) 0%, rgba(253, 249, 245, 0.9) 100%);
  border: 1px solid var(--color-border);
  border-left: 4px solid var(--color-secondary);
  border-radius: var(--border-radius);
  padding: var(--spacing-lg);
  margin: var(--spacing-lg) 0;
  overflow-x: auto;
  box-shadow: var(--shadow-sm);
  backdrop-filter: blur(10px);
  max-width: 100%;
  white-space: pre-wrap;
  word-wrap: break-word;
}

/* Responsive design */
@media (max-width: 768px) {
  .main-container {
    margin-left: 0;
    margin-right: var(--spacing-sm);
    padding: var(--spacing-lg) var(--spacing-md);
  }
  
  #TOC,
  .tocify {
    position: static !important;
    float: none !important;
    width: 100% !important;
    margin: var(--spacing-md) 0 !important;
  }
  
  .nav-tabs {
    flex-direction: column;
    align-items: stretch;
  }
  
  .nav-tabs .nav-link {
    text-align: center;
    margin-bottom: var(--spacing-xs);
    padding: var(--spacing-md);
  }
  
  table, .dataTables_wrapper {
    font-size: 1rem !important;
  }
  
  th, td {
    padding: var(--spacing-md);
    min-width: 100px;
    max-width: 150px;
    font-size: 0.95rem !important;
  }
}

/* Scroll bar générale */
::-webkit-scrollbar {
  width: 8px;
  height: 8px;
}

::-webkit-scrollbar-track {
  background: rgba(248, 249, 250, 0.5);
  border-radius: 4px;
}

::-webkit-scrollbar-thumb {
  background: linear-gradient(135deg, var(--color-secondary) 0%, var(--color-secondary-dark) 100%);
  border-radius: 4px;
}

::-webkit-scrollbar-thumb:hover {
  background: var(--color-secondary-light);
}

@keyframes slideIn {
  from { opacity: 0; transform: translateY(10px); }
  to { opacity: 1; transform: translateY(0); }
}</style>

```{r setup, include=FALSE}
knitr::opts_chunk$set(
  echo = FALSE, warning = FALSE, message = FALSE,
  fig.width = 12, fig.height = 8
)

knitr::opts_knit$set(root.dir = here::here())
options(knitr.graphics.rel_path = FALSE)

library(ggplot2)
library(DT)
library(knitr)
library(dplyr)

display_output <- function(obj, output_name) {
  if (is.null(obj)) return(NULL)
  cat("### ", output_name, "\n\n")
  if (inherits(obj, "ggplot")) {
    print(obj)
  } else if (inherits(obj, "recordedplot")) {
    replayPlot(obj)
  } else if (is.data.frame(obj)) {
    if (nrow(obj) > params$nGenes) {
      obj <- obj[1:params$nGenes, ]
      cat("Table limited to the first", params$nGenes, "results.\n\n")
    }
    print(kable(obj, caption = paste("Table :", output_name)))
  } else if (is.list(obj) && !is.null(obj$src)) {
    knitr::include_graphics(obj$src)
    cat("\n\n")
  } else {
    print(obj); cat("\n\n")
  }
}
```

The following report presents the results of the differential and enrichment analysis carried out with HEATraN on the organism: *`r params$organismInfo`*.

```{r basic_outputs, results='asis'}
if (is.null(params$export_choices) || "Whole Data Inspection (VolcanoPlot + Table)" %in% params$export_choices) {
  cat("# Whole Data Inspection\n\n")
  basic_outputs <- list(
    "Selection information\n\n" = params$InfoSelect,
    "Volcano Plot\n\n"            = params$volcanoPlot,
    "Data table\n\n"       = params$table
  )
  for (output_name in names(basic_outputs)) {
    obj <- basic_outputs[[output_name]]
    if (!is.null(obj)) display_output(obj, output_name)
    cat("\n\n")
  }}
```

```{r go_results_title, results='asis'}
# GO Enrichment
if ("GO ORA" %in% params$export_choices || "GO GSEA" %in% params$export_choices) {
  cat("# GO Enrichment\n\n")
}
```

```{r go_ora_results, results='asis'}
if ("GO ORA" %in% params$export_choices) {
  if (!is.null(params$goOraResults)) {
    cat("## ORA\n\n")
    go_ora_outputs <- list(
      "GO ORA Barplot\n\n"          = params$goBarplot,
      "GO ORA Dotplot\n\n"          = params$goDotplot,
      "GO ORA Enrichment map\n\n" = params$goEmapPlot,
      "GO ORA Gene-Network plot\n\n"     = params$goNetplot,
      "GO ORA Table\n\n"            = params$goTable,
      "GO ORA Upset plot\n\n"       = params$goUpsetplot,
      "GO ORA Significant nodes\n\n"= params$gosigOfnodesplot
    )
    for (output_name in names(go_ora_outputs)) {
      obj <- go_ora_outputs[[output_name]]
      if (!is.null(obj)) display_output(obj, output_name)
      cat("\n\n")
    }
  }
}
```

```{r go_gsea_results, results='asis'}
if ("GO GSEA" %in% params$export_choices) {
  if (!is.null(params$goGseaResults)) {
    cat("## GSEA\n\n")
    go_gsea_outputs <- list(
      "GO GSEA Upset plot\n\n"   = params$goGseaUpsetplot,
      "GO GSEA Enrichment map\n\n" = params$goGseaEmapPlot,
      "GO GSEA Gene-Network plot\n\n" = params$goGseaNetplot,
      "GO GSEA Dotplot\n\n"      = params$goGseaDotplot,
      "GO GSEA Ridge plot\n\n"   = params$goGseaRidgeplot,
      "GO GSEA Table\n\n"        = params$goGseaTable
    )
    for (output_name in names(go_gsea_outputs)) {
      obj <- go_gsea_outputs[[output_name]]
      if (!is.null(obj)) display_output(obj, output_name)
      cat("\n\n")
    }
  }
}
```

```{r go_gsea_individual_plots, results='asis', echo=FALSE, fig.width=10, fig.height=6}
if (!is.null(params$goGseaResults) && isTRUE(params$includeGSEAPlots) && ("GO GSEA" %in% params$export_choices)) {
  library(grid)
    data <- params$goGseaResults
    n_terms <- nrow(data@result)
    for (i in seq_len(n_terms)) {
    id <- data@result$ID[i]
    desc <- data@result$Description[i]
    cat("### Enriched GO Term: ", id, " – ", desc, "\n\n")
    # tracé GSEA du terme i
    plt <- enrichplot::gseaplot2(data, geneSetID = i, pvalue_table = FALSE)
    print(plt)
    cat("\n\n")
  }
}
```

```{r pathways_results_title, results='asis'}
# GO Enrichment
if ("Pathway ORA" %in% params$export_choices || "Pathway GSEA" %in% params$export_choices) {
  cat("# Pathway Enrichment\n\n")
}
```

```{r pathway_results, results='asis'}
if (!is.null(params$pathwayORAEnrichment) || !is.null(params$pathwayGSEAEnrichment)) {
  if ("Pathway ORA" %in% params$export_choices) {
    if (!is.null(params$pathwayORAEnrichment)) {
      cat("## ORA\n\n")
      pathway_ora_outputs <- list(
        "Pathway ORA Table\n\n"            = params$pathway_ora_table,
        "Pathway ORA Upset plot\n\n"       = params$pathway_ora_upsetplot,
        "Pathway ORA Dotplot\n\n"          = params$pathway_ora_dotplot,
        "Pathway ORA Tree plot\n\n"        = params$pathway_ora_treeplot,
        "Pathway ORA Enrichment Map\n\n" = params$pathway_ora_emapplot,
        "Pathway ORA Gene-Concept Net\n\n" = params$pathway_ora_cnetplot
      )
      for (output_name in names(pathway_ora_outputs)) {
        obj <- pathway_ora_outputs[[output_name]]
        if (!is.null(obj)) display_output(obj, output_name)
      }
    }
  } 
  if ("Pathway GSEA" %in% params$export_choices) {
    if (!is.null(params$pathwayGSEAEnrichment)) {
      cat("## GSEA\n\n")
      pathway_gsea_outputs <- list(
        "Pathway GSEA Table\n\n"            = params$pathway_gsea_table,
        "Pathway GSEA Upset plot\n\n"       = params$pathway_gsea_upsetplot,
        "Pathway GSEA Dotplot\n\n"          = params$pathway_gsea_dotplot,
        "Pathway GSEA Tree plot\n\n"        = params$pathway_gsea_treeplot,
        "Pathway ORA Enrichment Map\n\n" = params$pathway_gsea_emapplot,
        "Pathway GSEA Gene-Concept Net\n\n" = params$pathway_gsea_cnetplot
      )
      for (output_name in names(pathway_gsea_outputs)) {
        obj <- pathway_gsea_outputs[[output_name]]
        if (!is.null(obj)) display_output(obj, output_name)
      }
    }
  }
}
```

```{r pathway_individual_static_views, results='asis', echo=FALSE, fig.width=10, fig.height=8}
library(grid)

if ("Pathway GSEA" %in% params$export_choices) {
  if (!is.null(params$pathwayGSEAEnrichment)) {
    if (isTRUE(params$includeGSEAPlots)) {
    cat("## Static visualisation – (GSEA)\n\n")
    for (i in seq_len(nrow(gsea_res))) {
      id   <- gsea_res$ID[i]
      desc <- gsea_res$Description[i]
      if (isTRUE(params$includeGSEAPlots)) {
      cat("### GSEA Pathway :", id, "–", desc, "\n\n")
      plt <- enrichplot::gseaplot2(
        params$pathwayGSEAEnrichment$enrichment,
        geneSetID    = i,
        pvalue_table = FALSE
      )
      print(plt)
      cat("\n\n")}}
    }
  }
}
```

Report generated on `r Sys.time()` with HEATraN version 0.3.0.

*This tool was developed by DAHER Rayan, NAIT EL DJOUDI Lamia & LESAGE Louison.*
*Université de Rouen Normandie - Master Bioinformatique M2.2 BIMS 2026*