---
title: "HEATraN analysis report"
date: "`r format(Sys.time(), '%d %B (%H:%M), %Y')`"
output: 
  html_document:
    theme: default
    toc: true
    toc_float: 
      collapsed: true
      smooth_scroll: true
    number_sections: true
    code_folding: show
    df_print: paged
    fig_caption: true
params:
  nGenes: 20
  volcanoPlot: NULL
  tableData: NULL
  enrichmentData: NULL
  gseaPlot: NULL
  treePlot: NULL
  dotPlot: NULL
  cnetPlot: NULL
  organismInfo: "Unspecified"
  includeWDI: TRUE
  includeGO: TRUE
  includePATHWAY: TRUE
  includeGSEAplots: FALSE
  includePathwayViews: FALSE
  pathwayViewPlots: NULL 
---

<style>
/* Palette de couleurs avec patterns subtils */
:root {
  --color-primary: #7e3535;
  --color-primary-light: #a64545;
  --color-primary-dark: #5a2525;
  --color-secondary: #E69F00;
  --color-secondary-light: #f4b533;
  --color-secondary-dark: #cc8800;
  --color-text: #2c2c2c;
  --color-text-light: #666666;
  --color-background: #ffffff;
  --color-background-soft: #fafafa;
  --color-background-warm: #fdf9f5;
  --color-border: #e8e8e8;
  --color-border-light: #f0f0f0;
  --toc-width: 300px;
  --spacing-xs: 0.25rem;
  --spacing-sm: 0.5rem;
  --spacing-md: 1rem;
  --spacing-lg: 1.5rem;
  --spacing-xl: 2rem;
  --border-radius: 0.5rem;
  --shadow-sm: 0 2px 4px rgba(0,0,0,0.05);
  --shadow-md: 0 4px 12px rgba(0,0,0,0.1);
  --shadow-lg: 0 8px 24px rgba(0,0,0,0.15);
  --transition: all 0.3s cubic-bezier(0.4, 0, 0.2, 1);
}

/* Fond principal avec pattern subtil */
body {
  font-family: -apple-system, BlinkMacSystemFont, 'Segoe UI', system-ui, sans-serif;
  line-height: 1.6;
  color: var(--color-text);
  margin: 0;
  padding: 0;
  background: 
    radial-gradient(circle at 25% 25%, rgba(126, 53, 53, 0.03) 0%, transparent 50%),
    radial-gradient(circle at 75% 75%, rgba(230, 159, 0, 0.03) 0%, transparent 50%),
    linear-gradient(135deg, #ffffff 0%, #fafafa 50%, #f5f5f5 100%);
  background-size: 400px 400px, 400px 400px, 100% 100%;
  background-attachment: fixed;
  min-height: 100vh;
}

/* Pattern géométrique subtil pour le body */
body::before {
  content: '';
  position: fixed;
  top: 0;
  left: 0;
  width: 100%;
  height: 100%;
  background-image: 
    linear-gradient(30deg, rgba(126, 53, 53, 0.02) 12%, transparent 12.5%, transparent 87%, rgba(126, 53, 53, 0.02) 87.5%, rgba(126, 53, 53, 0.02)),
    linear-gradient(150deg, rgba(126, 53, 53, 0.02) 12%, transparent 12.5%, transparent 87%, rgba(126, 53, 53, 0.02) 87.5%, rgba(126, 53, 53, 0.02)),
    linear-gradient(30deg, rgba(230, 159, 0, 0.015) 12%, transparent 12.5%, transparent 87%, rgba(230, 159, 0, 0.015) 87.5%, rgba(230, 159, 0, 0.015)),
    linear-gradient(150deg, rgba(230, 159, 0, 0.015) 12%, transparent 12.5%, transparent 87%, rgba(230, 159, 0, 0.015) 87.5%, rgba(230, 159, 0, 0.015));
  background-size: 80px 80px, 80px 80px, 60px 60px, 60px 60px;
  pointer-events: none;
  z-index: -1;
}

/* Container principal qui s'adapte au TOC flottant */
.main-container {
  margin-left: var(--toc-width);
  max-width: 1000px;
  padding: var(--spacing-xl) var(--spacing-lg);
  min-height: 100vh;
  background: rgba(255, 255, 255, 0.8);
  backdrop-filter: blur(10px);
  border-radius: var(--border-radius);
  box-shadow: var(--shadow-lg);
  margin-right: var(--spacing-lg);
  margin-top: var(--spacing-lg);
  margin-bottom: var(--spacing-lg);
}

/* Table des matières qui DÉFILE avec la page */
#TOC {
  position: static !important; /* Permet le défilement avec la page */
  float: left !important;
  width: var(--toc-width) !important;
  margin-right: var(--spacing-lg) !important;
  margin-top: var(--spacing-lg) !important;
  margin-bottom: var(--spacing-lg) !important;
  background: 
    linear-gradient(135deg, rgba(126, 53, 53, 0.95) 0%, rgba(90, 37, 37, 0.98) 100%),
    radial-gradient(circle at 30% 30%, rgba(230, 159, 0, 0.1) 0%, transparent 50%) !important;
  backdrop-filter: blur(20px) !important;
  border: 1px solid rgba(255, 255, 255, 0.1) !important;
  border-radius: var(--border-radius) !important;
  padding: 0 !important;
  overflow-y: visible !important; /* Permet au contenu de déborder naturellement */
  overflow-x: hidden !important;
  box-shadow: var(--shadow-lg) !important;
  z-index: 100 !important;
  min-height: fit-content !important;
  max-height: none !important;
}

/* En-tête du TOC */
#TOC::before {
  content: "Table des matières";
  display: block !important;
  background: linear-gradient(135deg, var(--color-secondary) 0%, var(--color-secondary-dark) 100%) !important;
  color: white !important;
  padding: var(--spacing-lg) !important;
  margin: 0 !important;
  font-size: 1.1rem !important;
  font-weight: 600 !important;
  text-align: center !important;
  border-bottom: 3px solid rgba(255, 255, 255, 0.2) !important;
  border-radius: var(--border-radius) var(--border-radius) 0 0 !important;
  box-shadow: 0 2px 8px rgba(0,0,0,0.1) !important;
}

#TOC > ul {
  padding: var(--spacing-lg) 0 var(--spacing-xl) 0 !important;
  margin: 0 !important;
  background: transparent !important;
  list-style: none !important;
}

#TOC ul {
  list-style: none !important;
  padding-left: 0 !important;
  margin: 0 !important;
  background: transparent !important;
}

#TOC ul ul {
  padding-left: var(--spacing-md) !important;
  margin: var(--spacing-xs) 0 !important;
}

#TOC li {
  margin: 0 !important;
  background: transparent !important;
  position: relative !important;
}

#TOC a {
  display: block !important;
  padding: var(--spacing-md) var(--spacing-lg) !important;
  color: rgba(255, 255, 255, 0.9) !important;
  text-decoration: none !important;
  font-weight: 500 !important;
  font-size: 0.9rem !important;
  border: none !important;
  background: transparent !important;
  transition: var(--transition) !important;
  position: relative !important;
  overflow: hidden !important;
}

#TOC a:hover {
  background: linear-gradient(90deg, rgba(255, 255, 255, 0.1) 0%, transparent 100%) !important;
  color: white !important;
  transform: translateX(4px) !important;
  font-weight: 600 !important;
}

#TOC a:focus,
#TOC .active > a {
  background: linear-gradient(90deg, var(--color-secondary) 0%, var(--color-secondary-light) 100%) !important;
  color: white !important;
  font-weight: 600 !important;
  box-shadow: inset 0 0 0 2px rgba(255,255,255,0.2) !important;
  border-radius: 0 var(--border-radius) var(--border-radius) 0 !important;
}

/* Style pour le TOC flottant de RMarkdown */
.tocify {
  position: static !important;
  float: left !important;
  width: var(--toc-width) !important;
  background: 
    linear-gradient(135deg, rgba(126, 53, 53, 0.95) 0%, rgba(90, 37, 37, 0.98) 100%) !important;
  border-radius: var(--border-radius) !important;
  box-shadow: var(--shadow-lg) !important;
  margin-right: var(--spacing-lg) !important;
  margin-top: var(--spacing-lg) !important;
}

.tocify-header {
  color: rgba(255, 255, 255, 0.9) !important;
  background: transparent !important;
  padding: var(--spacing-md) var(--spacing-lg) !important;
  font-weight: 500 !important;
  border: none !important;
}

.tocify-header:hover {
  background: linear-gradient(90deg, rgba(255, 255, 255, 0.1) 0%, transparent 100%) !important;
  color: white !important;
}

.tocify-item.active {
  background: linear-gradient(90deg, var(--color-secondary) 0%, var(--color-secondary-light) 100%) !important;
}

/* Typographie avec fond amélioré */
h1 {
  font-size: 2.5rem;
  font-weight: 700;
  color: var(--color-primary);
  margin: 0 0 var(--spacing-lg) 0;
  padding: var(--spacing-lg);
  background: 
    linear-gradient(135deg, rgba(255, 255, 255, 0.9) 0%, rgba(253, 249, 245, 0.9) 100%);
  border-radius: var(--border-radius);
  box-shadow: var(--shadow-sm);
  border-bottom: 3px solid var(--color-secondary);
  position: relative;
}

h2 {
  font-size: 1.8rem;
  font-weight: 600;
  color: var(--color-primary);
  margin: var(--spacing-xl) 0 var(--spacing-lg) 0;
  padding: var(--spacing-md) var(--spacing-lg);
  background: 
    linear-gradient(90deg, rgba(253, 249, 245, 0.8) 0%, transparent 100%),
    linear-gradient(135deg, rgba(126, 53, 53, 0.03) 0%, transparent 50%);
  border-left: 4px solid var(--color-secondary);
  border-radius: 0 var(--border-radius) var(--border-radius) 0;
  box-shadow: var(--shadow-sm);
}

h3 {
  font-size: 1.4rem;
  font-weight: 600;
  color: var(--color-primary);
  margin: var(--spacing-lg) 0 var(--spacing-md) 0;
  padding-left: var(--spacing-sm);
  border-left: 2px solid var(--color-secondary-light);
}

/* Tableaux avec texte plus GROS */
.table-container {
  width: 100%;
  overflow-x: auto;
  margin: var(--spacing-lg) 0;
  border-radius: var(--border-radius);
  box-shadow: var(--shadow-sm);
  background: rgba(255, 255, 255, 0.9);
  backdrop-filter: blur(10px);
}

table {
  width: 100%;
  max-width: 100%;
  border-collapse: collapse;
  margin: 0;
  background-color: transparent;
  font-size: 1.1rem !important; /* TEXTE PLUS GROS */
  table-layout: auto;
  overflow-x: auto;
  display: block;
  white-space: nowrap;
  border-radius: var(--border-radius);
  box-shadow: var(--shadow-sm);
}

table thead, table tbody, table tr {
  display: table;
  width: 100%;
  table-layout: fixed;
}

th {
  background: linear-gradient(135deg, var(--color-primary) 0%, var(--color-primary-dark) 100%);
  color: white;
  font-weight: 600;
  padding: var(--spacing-lg);
  text-align: left;
  font-size: 1.05rem !important; /* TEXTE PLUS GROS pour les en-têtes */
  text-transform: uppercase;
  letter-spacing: 0.05em;
  min-width: 150px;
  max-width: 300px;
  word-wrap: break-word;
  position: sticky;
  top: 0;
  z-index: 10;
}

td {
  padding: var(--spacing-lg);
  border-bottom: 1px solid var(--color-border-light);
  color: var(--color-text);
  min-width: 150px;
  max-width: 300px;
  word-wrap: break-word;
  overflow: hidden;
  text-overflow: ellipsis;
  font-size: 1.05rem !important; /* TEXTE PLUS GROS pour les cellules */
  line-height: 1.5;
}

tbody tr:nth-child(even) {
  background-color: rgba(248, 249, 250, 0.8);
}

tbody tr:hover {
  background-color: rgba(253, 249, 245, 0.9);
  transform: scale(1.001);
  transition: var(--transition);
}

/* Styles spécifiques pour DT (DataTables) avec texte plus GROS */
.dataTables_wrapper {
  width: 100% !important;
  overflow-x: auto;
  background: rgba(255, 255, 255, 0.9);
  border-radius: var(--border-radius);
  padding: var(--spacing-md);
  box-shadow: var(--shadow-sm);
  margin: var(--spacing-lg) 0;
  font-size: 1.1rem !important;
}

.dataTable {
  width: 100% !important;
  margin: 0 !important;
  font-size: 1.05rem !important;
}

.dataTables_scrollHead,
.dataTables_scrollBody {
  overflow-x: auto !important;
}

/* Navigation par onglets AMÉLIORÉE avec CODE COULEUR */
.nav-tabs {
  border-bottom: 3px solid var(--color-primary);
  margin-bottom: var(--spacing-lg);
  display: flex;
  flex-wrap: wrap;
  gap: var(--spacing-xs);
  background: 
    linear-gradient(135deg, rgba(126, 53, 53, 0.05) 0%, rgba(230, 159, 0, 0.05) 100%);
  padding: var(--spacing-md);
  border-radius: var(--border-radius) var(--border-radius) 0 0;
  box-shadow: var(--shadow-md);
  backdrop-filter: blur(10px);
  overflow-x: auto;
  max-width: 100%;
}

.nav-tabs .nav-link {
  padding: var(--spacing-md) var(--spacing-xl);
  border: 2px solid transparent;
  background: 
    linear-gradient(135deg, rgba(255, 255, 255, 0.9) 0%, rgba(253, 249, 245, 0.9) 100%);
  color: var(--color-primary);
  text-decoration: none;
  border-radius: var(--border-radius);
  transition: var(--transition);
  font-weight: 600;
  font-size: 0.95rem;
  position: relative;
  overflow: hidden;
  white-space: nowrap;
  flex-shrink: 0;
  min-width: max-content;
  box-shadow: var(--shadow-sm);
}

.nav-tabs .nav-link::before {
  content: '';
  position: absolute;
  top: 0;
  left: -100%;
  width: 100%;
  height: 100%;
  background: linear-gradient(90deg, transparent, rgba(230, 159, 0, 0.2), transparent);
  transition: left 0.4s ease;
}

.nav-tabs .nav-link:hover {
  background: 
    linear-gradient(135deg, var(--color-background-warm) 0%, rgba(230, 159, 0, 0.15) 100%);
  color: var(--color-primary-dark);
  transform: translateY(-2px);
  box-shadow: var(--shadow-md);
  border-color: var(--color-secondary-light);
}

.nav-tabs .nav-link:hover::before {
  left: 100%;
}

.nav-tabs .nav-link.active {
  background: 
    linear-gradient(135deg, var(--color-primary) 0%, var(--color-primary-dark) 100%);
  color: white;
  font-weight: 700;
  box-shadow: var(--shadow-lg);
  border-color: var(--color-secondary);
  transform: scale(1.02);
}

.nav-tabs .nav-link.active::after {
  content: '';
  position: absolute;
  bottom: -3px;
  left: 50%;
  transform: translateX(-50%);
  width: 80%;
  height: 3px;
  background: var(--color-secondary);
  border-radius: 2px;
}

/* Contenu des onglets avec CODE COULEUR */
.tab-content {
  background: 
    linear-gradient(135deg, rgba(255, 255, 255, 0.95) 0%, rgba(253, 249, 245, 0.9) 100%);
  padding: var(--spacing-xl);
  border: 2px solid var(--color-border);
  border-top: 3px solid var(--color-secondary);
  border-radius: 0 var(--border-radius) var(--border-radius) var(--border-radius);
  box-shadow: var(--shadow-md);
  backdrop-filter: blur(10px);
  animation: slideIn 0.3s ease-out;
  overflow-x: auto;
  max-width: 100%;
  position: relative;
}

.tab-content::before {
  content: '';
  position: absolute;
  top: 0;
  left: 0;
  right: 0;
  height: 3px;
  background: linear-gradient(90deg, var(--color-secondary) 0%, var(--color-secondary-light) 50%, var(--color-secondary) 100%);
}

.tab-pane {
  overflow-x: auto;
  max-width: 100%;
}

/* Hauteur adaptative pour les tabsets */
.tabset-fade .tab-content {
  min-height: 300px;
}

/* Figures avec fond amélioré */
.figure {
  margin: var(--spacing-xl) 0;
  text-align: center;
  background: 
    linear-gradient(135deg, rgba(255, 255, 255, 0.95) 0%, rgba(253, 249, 245, 0.9) 100%);
  border: 2px solid var(--color-border);
  border-top: 3px solid var(--color-secondary);
  border-radius: var(--border-radius);
  padding: var(--spacing-lg);
  box-shadow: var(--shadow-md);
  backdrop-filter: blur(10px);
  transition: var(--transition);
  overflow: hidden;
  max-width: 100%;
}

.figure:hover {
  box-shadow: var(--shadow-lg);
  transform: translateY(-2px);
  border-top-color: var(--color-secondary-light);
}

.figure img, .figure svg, .figure canvas {
  max-width: 100% !important;
  height: auto !important;
  border-radius: var(--border-radius);
}

/* Code avec fond amélioré */
pre {
  background: 
    linear-gradient(135deg, rgba(248, 249, 250, 0.9) 0%, rgba(253, 249, 245, 0.9) 100%);
  border: 1px solid var(--color-border);
  border-left: 4px solid var(--color-secondary);
  border-radius: var(--border-radius);
  padding: var(--spacing-lg);
  margin: var(--spacing-lg) 0;
  overflow-x: auto;
  box-shadow: var(--shadow-sm);
  backdrop-filter: blur(10px);
  max-width: 100%;
  white-space: pre-wrap;
  word-wrap: break-word;
}

/* Responsive design */
@media (max-width: 768px) {
  .main-container {
    margin-left: 0;
    margin-right: var(--spacing-sm);
    padding: var(--spacing-lg) var(--spacing-md);
  }
  
  #TOC,
  .tocify {
    position: static !important;
    float: none !important;
    width: 100% !important;
    margin: var(--spacing-md) 0 !important;
  }
  
  .nav-tabs {
    flex-direction: column;
    align-items: stretch;
  }
  
  .nav-tabs .nav-link {
    text-align: center;
    margin-bottom: var(--spacing-xs);
    padding: var(--spacing-md);
  }
  
  table, .dataTables_wrapper {
    font-size: 1rem !important;
  }
  
  th, td {
    padding: var(--spacing-md);
    min-width: 100px;
    max-width: 150px;
    font-size: 0.95rem !important;
  }
}

/* Scroll bar générale */
::-webkit-scrollbar {
  width: 8px;
  height: 8px;
}

::-webkit-scrollbar-track {
  background: rgba(248, 249, 250, 0.5);
  border-radius: 4px;
}

::-webkit-scrollbar-thumb {
  background: linear-gradient(135deg, var(--color-secondary) 0%, var(--color-secondary-dark) 100%);
  border-radius: 4px;
}

::-webkit-scrollbar-thumb:hover {
  background: var(--color-secondary-light);
}

@keyframes slideIn {
  from { opacity: 0; transform: translateY(10px); }
  to { opacity: 1; transform: translateY(0); }
}</style>

```{r echo=FALSE}
knitr::opts_chunk$set(echo = FALSE, warning = FALSE, message = FALSE)
library(knitr)
library(DT)
```

# Analysis overview

This report contains the results of the HEATraN analysis carried out on `r format(Sys.time(), '%d %B, %Y')`.

**Organism studied**: `r params$organismInfo`

## Volcano Plot

```{r echo=FALSE, fig.width=8, fig.height=6, results='asis'}
if (!is.null(params$volcanoPlot) & params$includeWDI) {
  params$volcanoPlot
} else if (params$includeWDI) {
  plot(1, type="n", axes=FALSE, xlab="", ylab="")
  text(1, 1, "No volcano plot data available")
}
```

## Selected data table

```{r echo=FALSE, results='asis'}
if (!is.null(params$tableData) & (nrow(params$tableData) > params$nGenes) & params$includeWDI) {
  kable(head(params$tableData, params$nGenes), caption = paste("Top", params$nGenes, "selected genes"))
} else if (params$includeWDI) {
  cat("No data available")
}
```

## Metabolic pathway analysis results

```{r echo=FALSE, results='asis'}
if (!is.null(params$enrichmentData) & params$includePATHWAY) {
  cat("## Metabolic pathway analysis results\n\n")
  
  cat("### Analysis parameters\n\n")
  cat(sprintf("**Organism**: %s\n\n", params$enrichmentData$parameters$organism))
  cat(sprintf("**Analysis method**: %s\n\n", params$enrichmentData$parameters$analysis))
  cat(sprintf("**Database**: %s\n\n", params$enrichmentData$parameters$DB))
  
  cat("### Enriched pathways\n\n")
  kable(params$enrichmentData$enrichment, caption = "Pathway enrichment results")
}
```

```{r echo=FALSE, fig.width=6, fig.height=10, results='asis'}
if (!is.null(params$dotPlot) & params$includePATHWAY) {
cat("### Dot plot\n")
print(params$dotPlot)
}
```

```{r echo=FALSE, fig.width=8, fig.height=10, results='asis'}
if (!is.null(params$treePlot) & params$includePATHWAY) {
cat("### Tree plot\n")
print(params$treePlot)
}
```

```{r echo=FALSE, fig.width=10, fig.height=6, results='asis'}
if (!is.null(params$cnetPlot) & params$includePATHWAY) {
cat("### CNET plot\n")
print(params$cnetPlot)
}
```

```{r echo=FALSE, fig.width=10, fig.height=6, results='asis'}
if (params$includePATHWAY && (params$includeGSEAplots || params$includePathwayViews)) {
  cat("### Pathway Analysis {.tabset .tabset-fade}\n\n")
  
  data <- params$enrichmentData$enrichment
  db <- params$enrichmentData$parameters$DB
  
  # Charger la bibliothèque grid pour les visualisations de pathways
  if (params$includePathwayViews) {
    library(grid)
  }
  
  # Déterminer le nombre d'éléments à traiter
  n_items <- 0
  if (params$includeGSEAplots && !is.null(params$gseaPlot)) {
    n_items <- length(params$gseaPlot)
  }
  if (params$includePathwayViews && !is.null(params$pathwayViewPlots)) {
    n_items <- max(n_items, length(params$pathwayViewPlots))
  }
  
  for (i in 1:n_items) {
    has_gsea <- params$includeGSEAplots && !is.null(params$gseaPlot) && i <= length(params$gseaPlot)
    has_pathway_view <- params$includePathwayViews && !is.null(params$pathwayViewPlots) && 
                        i <= length(params$pathwayViewPlots) && !is.null(params$pathwayViewPlots[[i]])
    
    if (has_gsea || has_pathway_view) {
      # Extraction des informations du pathway
      if(db == "KEGG") {
        pathway_name <- data$ID[i]
        pathway_id <- data$ID[i]
      } else if(db == "Reactome") {
        pathway_name <- data$Description[i]
        pathway_id <- data$ID[i]
      } else {
        pathway_name <- ifelse(!is.null(data$Description[i]), data$Description[i], data$ID[i])
        pathway_id <- data$ID[i]
      }
      
      # Récupération des p-valeurs et q-valeurs
      p_value <- ifelse(!is.null(data$pvalue[i]),
                       sprintf("%.4e", data$pvalue[i]),
                       ifelse(!is.null(data$p.adjust[i]),
                              sprintf("%.4e", data$p.adjust[i]),
                              "NA"))
      q_value <- ifelse(!is.null(data$qvalue[i]),
                       sprintf("%.4e", data$qvalue[i]),
                       ifelse(!is.null(data$qvalues[i]),
                              sprintf("%.4e", data$qvalues[i]),
                              "NA"))
      
      # Créer un onglet pour chaque pathway
      cat(paste0("#### ", pathway_name, "\n\n"))
      cat(paste0("**ID**: ", pathway_id, "  \n"))
      cat(paste0("**p-value**: ", p_value, "  \n"))
      cat(paste0("**q-value**: ", q_value, "  \n\n"))
      
      # Afficher le plot GSEA si disponible
      if (has_gsea) {
        cat("##### GSEA Plot\n\n")
        print(params$gseaPlot[[i]])
        cat("\n\n")
      }
      
      # Afficher la visualisation du pathway si disponible
      if (has_pathway_view) {
        cat("##### Pathway Visualization\n\n")
        grid.newpage()
        grid.raster(params$pathwayViewPlots[[i]])
        cat("\n\n")
      }
    }
  }
}
```
